臺灣彰化地方法院刑事判決
110年度易字第582號
公  訴  人  臺灣彰化地方檢察署檢察官
被      告  PHASANKHAM SORNCHAI





上列被告因違反性騷擾防治法案件，經檢察官提起公訴（110年
度偵字第7202號），本院判決如下：
    主  文
PHASANKHAM SORNCHAI（宋才）犯性騷擾防治法第二十五條第一
項之性騷擾罪，處有期徒刑參月，如易科罰金，以新臺幣壹仟元
折算壹日。
    犯罪事實
一、PHASANKHAM SORNCHAI（泰國籍；中文姓名：宋才，下稱宋
    才）於民國110年5月5日20時3分許，進入代號BJ000-H11004
    0號之女子（真實姓名年籍詳卷，下稱A女；類推適用性侵害
    犯罪防治法第12條第2項之規定，不揭露足以識別其身分之
    資訊）所經營、位於彰化縣伸港鄉（地址詳卷）之雜貨店，
    見A女站在櫃臺內，遂走至該櫃臺旁，先伸出右手從A女的背
    後觸碰A女的腰部位置，A女誤以為宋才係在告知其上衣沾到
    東西，而疏於防備並順勢低頭查看，詎宋才認有機可趁，竟
    意圖性騷擾，突然趁A女不及抗拒之際，將其右手往上抬，
    用其右手手指掐捏A女的胸部得逞，A女驚覺立刻撥開宋才的
    手，宋才始將手收回。嗣經警據報並調閱雜貨店內之監視錄
    影畫面而循線查獲。 
二、案經A女訴由彰化縣警察局和美分局報告臺灣彰化地方檢察
    署檢察官偵查起訴。
    理  由
一、本判決所引用被告以外之人於審判外之言詞或書面陳述，而
    不符合刑事訴訟法第159條之1至第159條之4之規定者，檢察
    官、被告宋才均已明示同意作為證據（本院卷第28頁），本
    院審酌各該證據製作時之情況，並無違法不當之情事，以之
    作為證據應屬適當，依刑事訴訟法第159條之5第1項之規定
    ，認具有證據能力。
二、訊據被告固坦承於上開時、地，有伸手觸碰到A女胸部一事
    ，惟矢口否認有何性騷擾犯行，辯稱：是不小心碰到的云云
    。惟上揭犯罪事實，業據證人即告訴人A女於警詢時證述明
    確，其證稱：於110年5月5日20時許，有兩名泰國籍男子到
    我所開的位於彰化縣伸港鄉的雜貨店購買物品，其中頭戴紅
    色鴨舌帽的男子到櫃檯旁用手比我的衣服，我以為是我衣服
    上沾到什麼東西，我就低下頭看，當我低下頭時他就以右手
    捏我的右胸一下，我被捏胸部後嚇到苦笑，之後我用手將對
    方的手撥開，…他是以觸摸我胸部的方式對我性騷擾，一開
    始是用手比我的衣服，我當時以為是我衣服上沾到東西，我
    就低下頭來看，他就直接用手捏我的胸部，他有觸摸我的右
    胸，我嚇到了，我就撥開他的手等語（偵卷第14至15頁）。
    且經本院當庭勘驗卷附「店內影像」之監視器錄影檔案，勘
    驗結果發現：影片為店內監視器拍攝，畫面開始時間為110
    年5月5日20時0分0秒，於畫面時間(下同)20時3分22秒，A女
    走進店內結帳櫃台，於20時3分27至29秒，被告頭戴紅色鴨
    舌帽與另一名頭戴白色安全帽之男子進入店內，2人一進入
    店內就走靠近A女所在的結帳櫃台，於20時3分34、35秒，A
    女在結帳櫃台內背對著被告，伸高左手將架上音響的音量調
    小聲，此時被告伸出右手從A女的背後觸碰A女的腰部位置，
    於20時3分36秒，A女被觸碰後回頭，順勢低頭查看自己身上
    ，於20時3分38至39秒，被告右手往上抬，用右手手指掐捏A
    女的胸部，A女立刻撥開被告的手，被告手縮回，A女說「亂
    來，不可以亂來」等語，有勘驗筆錄及擷取畫面列印相片在
    卷可稽（本院卷第28至29頁、第37至45頁），此外，復有監
    視器翻拍照片8張在卷足憑(偵卷第17至23頁、證物袋內)，
    足認證人A女指稱遭被告用手捏胸部為性騷擾之情為真，應
    堪採信。又被告當時是以手指「掐捏」A女的胸部，明顯是
    蓄意而為，而非不小心誤觸A女胸部，被告所辯是不小心碰
    到的云云，顯不可採。本件事證明確，被告於上開時、地，
    意圖性騷擾，乘A女不及抗拒之際，以其右手手指掐捏A女胸
    部之性騷擾犯行，堪以認定，應依法論科。
三、按性騷擾防治法第25條第1項所處罰之性騷擾罪，係指性侵
    害犯罪以外，基於性騷擾意圖，以乘被害人不及抗拒之違反
    意願方法，對其為與性或性別有關之親吻、擁抱或觸摸臀部
    、胸部或其他身體隱私處之行為。性騷擾罪係於被害人不及
    抗拒之際，出其不意乘隙為短暫之觸摸，其意在騷擾觸摸之
    對象，不以性慾之滿足為必要，尚未達於妨害性意思之自由
    ，但破壞被害人所享有關於性、性別，及與性有關之寧靜及
    不受干擾之平和狀態而言（最高法院105年度台上字第1443
    號、106年度台上字第1193號判決意旨參照）。是核被告所
    為，係犯性騷擾防治法第25條第1項之性騷擾罪。爰以行為
    人之責任為基礎，審酌被告明知女子之胸部係女性隱私之部
    位，不得任意觸碰，竟為逞一己私欲，對告訴人A女為上開
    性騷擾犯行，所為欠缺尊重女性身體之觀念，造成告訴人心
    理受創，被告犯後迄今尚未能與告訴人達成和解之犯後態度
    ，且仍飾詞否認犯行，毫無悔意，及其性騷擾之手段、情節
    、被告為外籍勞工、智識程度為國中畢業、已婚、子女及配
    偶均在泰國之家庭狀況等一切情狀，量處如主文所示之刑，
    並諭知易科罰金之折算標準。
據上論斷，應依刑事訴訟法第299條第1項前段，性騷擾防治法第
25條第1項，刑法第11條前段、第41條第1項前段，判決如主文。
本案經檢察官蔡勝浩提起公訴，檢察官黃建銘到庭執行職務。
中　　華　　民　　國　　110 　年　　9 　　月　　28　　日
                  刑事第七庭    法  官  王素珍
以上正本證明與原本無異。
如不服本判決應於收受判決後20日內向本院提出上訴書狀，並應
敘述具體理由。其未敘述上訴理由者，應於上訴期間屆滿後20日
內向本院補提理由書（均須按他造當事人之人數附繕本）「切勿
逕送上級法院」。
告訴人或被害人對於判決如有不服具備理由請求檢察官上訴者，
其上訴期間之計算係以檢察官收受判決正本之日期為準。
中　　華　　民　　國　　110 　年　　9 　　月　　28　　日
                                書記官  楊筱惠
附錄本案論罪科刑法條：
性騷擾防治法第25條第1項
意圖性騷擾，乘人不及抗拒而為親吻、擁抱或觸摸其臀部、胸部
或其他身體隱私處之行為者，處2年以下有期徒刑、拘役或科或
併科新臺幣10萬元以下罰金。